臺灣橋頭地方法院民事判決
111年度勞小字第10號
原      告  泰安產物保險股份有限公司高雄分公司

法定代理人  洪瑛志  


訴訟代理人  蘇奕滔    住高雄市○○區○○○路000號0樓    被   
   告  特泓企業有限公司

法定代理人  李明進  
上列當事人間請求損害賠償事件，本院民國111年3月31日言詞辯
論終結，判決如下：
    主      文
被告應給付原告新臺幣陸萬柒仟伍佰肆拾伍元，及自民國一一一
年一月二十六日起至清償日止，按週年利率百分之五計算之利息
。
訴訟費用新臺幣壹仟元由被告負擔。
本判決第一項得假執行，但被告如以新臺幣陸萬柒仟伍佰肆拾伍
元為原告預供擔保，得免為假執行。
    事實及理由
壹、程序部分
一、訴狀送達後，原告不得將原訴變更或追加他訴。但請求之基
    礎事實同一者，不在此限，民事訴訟法第255條第1項第2款
    定有明文。原告原訴之聲明為：被告應於收受本院108司執
    恒字第42487號執行命令之翌日後，於訴外人李宗益受僱被
    告期間，在債權金額新臺幣（下同）54,708元，及自民國10
    6年11月16日起至清償日止，按週年利率5％計算之利息，及
    訴訟費用1,000元、執行費446元，按月將李宗益每月應支領
    各項薪資債權之1/3給予原告，並加計各該月應給付之日起
    至清償日止，按年息5％計算之利息，嗣於本院審理時變更聲
    明為：被告應給付原告67,545元，及自起訴狀繕本送達翌日
    起至清償日止，按週年利率5 ％計算之利息（見本院卷第67
    頁），核原告之請求均係基於被告公司未扣押李宗益薪資債
    權之同一基礎事實，合於前揭法律規定，應予准許。
二、本件被告公司經合法通知，未於言詞辯論期日到場，核無民
    事訴訟法第386 條各款所列情形，爰依原告聲請，由其一造
    辯論而為判決。
貳、實體部分　
一、原告主張：原告前執臺灣高雄地方法院107年度雄小字第36
    號判決及確定證明書為執行名義，向本院聲請就債務人李宗
    益對於被告公司每月得支領之各項勞務報酬（包括薪津、獎
    金、津貼、補助費等在內）予以強制執行，經本院以108年
    司執字第42487號強制執行事件受理，並於108年8月21日核
    發扣押命令（下稱系爭扣押命令），及於108年9月24日核發
    移轉命令（下稱系爭移轉命令）在案。原告為督促被告公司
    依法給付該款項，於110年5月5日向被告公司寄發存證信函
    通知，惟被告公司收受後仍置之不理。如以李宗益勞保投保
    資料所示，李宗益每月薪資為36,300元，則被告公司依系爭
    扣押及移轉命令，每月至少應扣押並移轉12,100元予原告，
    而李宗益尚積欠原告本金54,708元，及自106年11月16日至1
    11年1月16日利息11,406元，加計訴訟費用1,000元、執行費
    446元，故被告公司尚積欠原告67,560元之扣押款未清償，
    被告公司迄今未履行扣押移轉義務，原告僅請求67,545元。
    為此，爰依強制執行法第115條之1第1項、第2項前段、系爭
    扣押及移轉命令提起本訴等語，並聲明：如主文第1項所示
    。
二、被告公司則未於言詞辯論期日到場，亦未提出書狀作何聲明
    或陳述。
三、按對於薪資或其他繼續性給付之債權所為強制執行，於債權
    人之債權額及強制執行費用額之範圍內，其效力及於扣押後
    應受及增加之給付；前項債務人於扣押後應受及增加之給付
    ，執行法院得以命令移轉於債權人，但債務人喪失權利或第
    三人喪失支付能力時，債權人債權未受清償部分，移轉命令
    失其效力，得聲請繼續執行，並免徵執行費，強制執行法第
    115條之1第1項、第2項分別定有明文。又執行法院所發之收
    取命令與移轉命令不同，前者債權人僅取得以自己名義向第
    三人收取金錢債權之收取權，債務人僅喪失其收取權，而未
    喪失其債權，後者債務人對於第三人之金錢債權已移轉於債
    權人，債務人即喪失其債權，是若執行法院已向第三人發移
    轉命令時，債務人對第三人之債權已移轉於債權人，債權人
    即得依該已發生效力之移轉命令，於第三人不依該移轉命令
    對債權人給付時，直接起訴請求第三人給付。
四、原告主張執臺灣高雄地方法院107年度雄小字第36號判決及
    確定證明書為執行名義，向本院聲請就債務人李宗益對於被
    告每月得支領之各項勞務報酬（包括薪津、獎金、津貼、補
    助費等在內）予以強制執行，經本院以108年司執字第42487
    號強制執行事件受理，並於108年8月21日核發系爭扣押命令
    及108 年9月24日核發系爭移轉命令，被告公司迄今未履行
    等情，有扣押命令、移轉命令、臺灣高雄地方法院107年度
    雄小字第36號判決、確定證明書、繼續執行記錄表、存證信
    函在卷可參（見本院卷第13至29頁、本院108年度司執字第4
    2487號卷），被告公司亦未爭執，此部分事實堪信為真。另
    參以李宗益於97年4月21日起以被告公司為勞工保險投保單
    位，並於106年7月1日調薪投保薪資為36,300元，有李宗益
    勞保投保資料查詢附卷可佐（見本院卷第37至38頁），足認
    李宗益現仍任職於被告公司，則被告公司於收受系爭扣押命
    令後，即不得對李宗益為給付，且自收受系爭扣押命令翌日
    即108年8月24日起（見本院108 年度司執字第42487號卷內
    送達證書），李宗益對被告公司之薪資債權其中遭扣押部分
    ，更已移轉予原告，被告公司自負有給付原告所受讓薪資之
    義務，而原告對李宗益之債權為本金54,708元，及自106年1
    1月16日至111年1月16日利息11,406元，加計訴訟費用1,000
    元、執行費446元，共計67,560元，被告公司自應依法扣押
    後給付予原告，故原告請求被告給付67,545元，未逾上開範
    圍，即屬有據，應予准許。
五、綜上所述，原告依強制執行法第115條之1第1項、第2項前段
    、系爭扣押及移轉命令，請求被告公司給付67,545元，及自
    起訴狀繕本送達翌日即111年1月26日起至清償日止（見本院
    卷第49頁），按週年利率5％計算之利息，為有理由，應予准
    許。
六、本件係適用小額訴訟程序所為被告敗訴之判決，依民事訴訟
    法第436條之20之規定，應依職權宣告假執行，並依同法第4
    36條之23準用第436條第2項，適用同法第392條第2項規定，
    依職權宣告被告公司預供擔保後，得免為假執行。
七、又依民事訴訟法第436條之19第1項規定，法院為訴訟費用之
    裁判時，併確定訴訟費用額為1,000元，依民事訴訟法第78
    條規定，應由敗訴之被告公司負擔。
八、據上論結，原告之訴為有理由，判決如主文。　　　
中　　華　　民　　國　　111 　年　　4 　　月　　14　　日
                    勞動法庭  法　官　王碩禧
以上正本係照原本作成。
如對本判決上訴，須於判決送達後20日內向本院提出上訴狀，並
須表明原判決所違背之法令及其具體內容與依訴訟資料可認為原
判決有違背法令之具體事實之上訴理由（均須按他造當事人之人
數附繕本）。　　　　　　　　　
中　　華　　民　　國　　111 　年　　4 　　月　　14　　日
                              書記官　陳韋伶